【裁判字號】    91,交易,630
【裁判日期】    920210
【裁判案由】    過失傷害
【裁判全文】
臺灣高雄地方法院刑事判決                        九十一年度交易字第六三號
    公  訴  人  臺灣高雄地方法院檢察署檢察官
    被      告  甲○○  男二十.
右列被告因過失傷害案件，經檢察官提起公訴（九十一年度偵字第一五五五六號），
本院判決如左：
    主  文
甲○○因過失傷害人，處有期徒刑月，如易科罰金，以佰元折算壹日，緩刑年
。
    事  實
一、甲○○考領有普通小型車駕駛執照，於民國九十年十二月九日上午十一時十五分
    許，駕駛車牌號碼Ｅ八─三八六六號自用小客車，在高雄縣鳥松鄉○○村○村路
    ○○道上坡時，本應注意：（一）車輛行經彎道、坡路、狹路應減速慢行，作隨
    時停車之準備；（二）汽車交會時，在未劃有分向限制線之道路，應減速慢行；
    （三）會車相互間之間隔不得少於半公尺。而依當時情況，天候晴，柏油路面，
    且依其智識、能力亦無不能注意之情事，適對向有乙○○騎乘之車牌號碼ＰＲＳ
    ─六五七號重型機車，詎甲○○竟疏未注意，於該彎道會車時仍以時速約五、六
    十公里之速度行駛，而未減速慢行，亦未保持半公尺以上之間隔，迎面撞上乙○
    ○所騎乘之機車，致乙○○人車倒地，受有左膝十字韌帶斷裂、左脛骨骨折之傷
    害。
二、案經乙○○訴請台灣高雄地方法院檢察署檢察官偵查起訴。
    理  由
一、訊據被告甲○○對於在右揭時地，明知該路段係彎道、坡路，對向適有告訴人乙
    ○○騎乘之機車，於會車時仍以時速五、六十公里之速度行駛，而未減速慢行，
    作隨時停車之準備，亦未於會車時保持半公尺以上之間隔，而與乙○○所騎乘機
    車迎面對撞，致乙○○受有左膝十字韌帶斷裂、左脛骨骨折等傷害之事實，均坦
    承不諱，核與告訴人乙○○於警、偵訊及本院審理中指訴情節相符，並有財團法
    人屏東基督教醫院出具之診斷證明書一紙、高雄縣警察局仁武分局仁美派出所車
    禍處理登記簿及現場相片一張附卷可資佐證。按車輛行經彎道、坡路、狹路應減
    速慢行，作隨時停車之準備；汽車交會時，在未劃有分向限制線之道路，應減速
    慢行，會車相互間之間隔不得少於半公尺，道路交通安全規則第九十三條第一項
    第三款、第一百條第一款、第五款分別定有明文，被告甲○○考領有普通小型車
    駕駛執照，業據本院於審理中勘驗其駕駛執照屬實（本院九十一年一月二十九日
    審判筆錄），對於前開規定應知之甚詳，而依卷附之高雄縣警察局仁武分局仁美
    派出所車禍處理登記簿及現場相片一張，本件肇事時、地之天候、路況皆良好，
    被告竟疏未注意及此，在彎道、坡路會車時，未減速慢行，亦未保持半公尺以上
    之間隔，足見被告對於本件車禍之發生顯有過失甚明。而告訴人因本件道路交通
    事故受有左膝十字韌帶斷裂、左脛骨骨折之傷害，有財團法人屏東基督教醫院出
    具之診斷證明書一紙附卷可參，與被告之過失行為間，有相當之因果關係，亦堪
    認定。本件事證明確，被告犯行，已堪認定，應依法論科。
二、核被告駕車肇事致告訴人受傷，所為係犯刑法第二百八十四條第一項前段之過失
    傷害罪。爰審酌被告係因一時疏於注意而肇事，事後坦承犯行，已有悔意，並於
    九十年十二月二十六日與告訴人達成民事和解，賠償告訴人新台幣（以下同）十
    一萬元，於本院審理中再給付告訴人十二萬元，分別有和解書一紙附於偵卷，並
    據告訴人陳明在卷，犯後態度良好，惟告訴人仍執意為本件之告訴等一切情狀，
    量處如主文所示之刑，併諭知易科罰金之折算標準。又被告前未曾受有期徒刑以
    上刑之宣告，有台灣高等法院被告全國前案紀錄表及臺灣高雄地方法院檢察署刑
    案資料查註紀錄表各一份在卷可稽，因一時失慮，偶罹刑典，事後已坦承犯行，
    深具悔意，並已賠償告訴人二十三萬元，已如前述，經此刑之宣告後，應知警惕
    而無再犯之虞，本院因認暫不執行其刑為當，予以宣告緩刑三年，用啟自新。未
    按告訴人於本院審理中一再指稱其所受之前開傷害，係屬刑法第十條第四項第四
    款之重傷害，被告係涉犯刑法第二百八十四條第一項後段之過失重傷害罪云云。
    然查，告訴人所受前開傷害，經本院送請財團法人屏東基督教醫院鑑定結果，告
    訴人受有左膝十字韌帶斷裂、左脛骨骨折之傷害，左下肢遺留顯著運動傷害，行
    走困難喪失應有功能，左膝彎曲○─九○度，右大腿周長五十四公分，左大腿周
    長四十八公分，有財團法人屏東基督教醫院九十一年十二月二十三日（九一）屏
    基醫字第九一一二○八六號函附之重度傷害鑑定報告一份附於審卷可按，另據告
    訴人提出之屏東基督教醫院出具之身心障礙鑑定表，認告訴人係「一下肢的機能
    顯著障礙」，屬輕度肢障，亦有該身心障礙鑑定表及中華民國身心障礙手冊各一
    份附卷可按，而依上開身心障礙鑑定表，須「一下肢的機能全廢者」始屬中度肢
    障，告訴人經診斷之結果，屬輕度肢障，左膝彎曲○─九○度，僅可認為減衰機
    能，顯未達到一肢以上之機能完全喪其效用之程度，尚未達於刑法第十條第四項
    第四款所定毀敗一肢以上之機能之重傷害，是告訴人認被告係犯刑法第二百八十
    四條第一項後段之過失重傷害罪云云，尚有誤會，併此敘明。
據上論斷，應依刑事訴訟法第二百九十九條第一項前段，刑法第二百八十四條第一項
前段、第四十一條第一項前段、第七十四條第一款，罰金罰鍰提高標準條例第一條前
段、第二條，判決如主文。
本案經檢察官吳傑人到庭執行職務。
中      華      民      國    九十二    年      二      月      十      日
                            臺灣高雄地方法院交通法庭
                                法  官    涂裕洪
右正本證明與原本無異。
如不服本判決，應於判決送達後十日內，向本院提出上訴狀。
                                書記官    賴佳慧
中    華    民    國      九十二     年      二     月      十一      日
附錄本判決論罪科刑法條：
中華民國刑法第二百八十四條
因過失傷害人者，處六月以下有期徒刑、拘役或五百元以下罰金，致重傷者，處一年
以下有期徒刑、拘役或五百元以下罰金。
從事業務之人，因業務上之過失傷害人者，處一年以下有期徒刑、拘役或一千元以下
罰金，致重傷者，處三年以下有期徒刑、拘役或二千元以下罰金。


司法院資訊處製作；財團法人民間司法改革基金會備份。
